---
title: "r_stocks V3"
---

---
Reddit
r/stocks
r/investing
r/wallstreetbets
r/fatfire
r/robinhood
r/stockmarket
---

#Laden van benodigde libraries
```{r message=FALSE, warning=FALSE, paged.print=TRUE}
library(rvest) #Web scraping
library(tidyverse)
library(tidytext)
library(lsa) #stopwoorden Engels
library(openxlsx)
library(lubridate)
library(readxl)
library(googlesheets4)
library(gargle)
library(dplyr)
```

#laden van alle URL r/stocks
```{r}
webpage_stocks <- "https://www.reddit.com/r/stocks/new/"
webpage_investing <- "https://www.reddit.com/r/investing/new/"
webpage_wallstreetbets <- "https://www.reddit.com/r/wallstreetbets/new/"
webpage_fatfire <- "https://www.reddit.com/r/fatFIRE/new/"
webpage_robinhood <- "https://www.reddit.com/r/RobinHood/new/"
webpage_stockmarket <- "https://www.reddit.com/r/StockMarket/new/"

data_stocks <- read_html(webpage_stocks)
data_investing <- read_html(webpage_investing)
data_wallstreetbets <- read_html(webpage_wallstreetbets)
data_fatfire <- read_html(webpage_fatfire)
data_robinhood <- read_html(webpage_robinhood)
data_stockmarket <- read_html(webpage_stockmarket)
```

#Extraheren van tekstelementen uit p en H3 van body
Alle posts van Reddit bevatten een titel in H3 en tekst uit een p
```{r warning=FALSE}
H3_stocks <- data_stocks %>%
  html_nodes('p, h3') %>%
  html_text(trim = TRUE) %>%
  str_squish() %>%
  str_trim()

H3_investing <- data_investing %>%
  html_nodes('p, h3') %>% #
  html_text(trim = TRUE) %>%
  str_squish() %>%
  str_trim()

H3_wallstreetbets <- data_wallstreetbets %>%
  html_nodes('p, h3') %>% #
  html_text(trim = TRUE) %>%
  str_squish() %>%
  str_trim()

H3_fatfire <- data_fatfire %>%
  html_nodes('p, h3') %>% #
  html_text(trim = TRUE) %>%
  str_squish() %>%
  str_trim()

H3_robinhood <- data_robinhood %>%
  html_nodes('p, h3') %>% #
  html_text(trim = TRUE) %>%
  str_squish() %>%
  str_trim()

H3_stockmarket <- data_stockmarket %>%
  html_nodes('p, h3') %>% #
  html_text(trim = TRUE) %>%
  str_squish() %>%
  str_trim()

```

#H3 master string (voor wegschrijven)
```{r}
H3_master <- c(H3_stocks, H3_investing, H3_wallstreetbets, H3_fatfire, H3_robinhood, H3_stockmarket)
```

#H3 master string uitlezen van (later weg te schrijven) CSV en dedupliceren van entries
```{r}
H3_master_for_DD <- read.csv("H3_master_current.csv", sep = ",")
H3_master_for_DD <- as.character(H3_master_for_DD[,1])

H3_stocks <- setdiff(H3_stocks, H3_master_for_DD)
H3_investing <- setdiff(H3_investing, H3_master_for_DD)
H3_wallstreetbets <- setdiff(H3_wallstreetbets, H3_master_for_DD)
H3_fatfire <- setdiff(H3_fatfire, H3_master_for_DD)
H3_robinhood <- setdiff(H3_robinhood, H3_master_for_DD)
H3_stockmarket <- setdiff(H3_stockmarket, H3_master_for_DD)


```

#H3 master string wegschrijven in CSV
```{r}
write.table(H3_master, "H3_master_current.csv", sep = ",")
```


#Verwerken van tekst
```{r}
text_stocks <- enframe(H3_stocks, name="id", value="waarde")
keywords_stocks <- text_stocks %>%
  unnest_tokens(word,waarde)

text_investing <- enframe(H3_investing, name="id", value="waarde")
keywords_investing <- text_investing %>%
  unnest_tokens(word,waarde)

text_wallstreetbets <- enframe(H3_wallstreetbets, name="id", value="waarde")
keywords_wallstreetbets <- text_wallstreetbets %>%
  unnest_tokens(word,waarde)

text_fatfire <- enframe(H3_fatfire, name="id", value="waarde")
keywords_fatfire <- text_fatfire %>%
  unnest_tokens(word,waarde)

text_robinhood <- enframe(H3_robinhood, name="id", value="waarde")
keywords_robinhood <- text_robinhood %>%
  unnest_tokens(word,waarde)

text_stockmarket <- enframe(H3_stockmarket, name="id", value="waarde")
keywords_stockmarket <- text_stockmarket %>%
  unnest_tokens(word,waarde)
```

#toevoegen subsource
```{r}
keywords_stocks <- keywords_stocks%>%
  mutate("r/stocks")
colnames(keywords_stocks)[3] <- "subsource"

keywords_investing <- keywords_investing%>%
  mutate("r/investing")
colnames(keywords_investing)[3] <- "subsource"

keywords_wallstreetbets <- keywords_wallstreetbets%>%
  mutate("r/wallstreetbets")
colnames(keywords_wallstreetbets)[3] <- "subsource"

keywords_fatfire <- keywords_fatfire%>%
  mutate("r/fatfire")
colnames(keywords_fatfire)[3] <- "subsource"

keywords_robinhood <- keywords_robinhood%>%
  mutate("r/robinhood")
colnames(keywords_robinhood)[3] <- "subsource"

keywords_stockmarket <- keywords_stockmarket%>%
  mutate("r/stockmarket")
colnames(keywords_stockmarket)[3] <- "subsource"
  
```

#samenvoegen subsources
```{r}
keywords_master <- rbind(keywords_fatfire, keywords_investing, keywords_robinhood, keywords_stockmarket, keywords_wallstreetbets, keywords_stocks)
```

#toevoegen source
```{r}
keywords_master <- keywords_master %>%
  mutate("reddit")
colnames(keywords_master)[4] <- "source"

```


#Datum toevoegen
```{r}
keywords_master <- keywords_master %>% 
  mutate(date=today())
```

#opschonen van tekst
```{r}
#standaard stopwoorden in tabel verzamelen
stopwords_en_tibble <- enframe(stopwords_en, name="id", value="word")

```

#Uitbreiden stopwoorden
```{r}
#stopwoorden uitbreiden

extra_words_filter <- c("1", "2", "3", "4", "5", "6", "7", "8", "9", "10", "11", "12", "13", "14", "15", "16", "17", "18", "19", "20", "21", "2020", "2021",
                        "portfolio","stock", "stocks", "time", "cash", "day", "money", "price", "bank", "swap", "currency", "i’m", "it’s", "i’ve", "isn’t", 
                        "term", "hope", "invest", "wondering", "buy", "house", "happened", "immediately", "online", "digital", "https", "http", "bought", "body",
                        "share", "sell", "don’t", "firm", "investing", "investment", "investors", "market", "month", "week", "day"
                        )

```

#tabellen samenvoegen
```{r}
extra_words_filter_tibble <- enframe(extra_words_filter, name="id", value="word")
stopwords_en_tibble_new <- rbind(stopwords_en_tibble, extra_words_filter_tibble)
```

#Anti join voor het filteren van stopwoorden (staandaard + toegevoegd)
```{r}
clean_keywords_master <- keywords_master %>% 
      anti_join(stopwords_en_tibble_new, by = c("word" = "word")) %>%
      anti_join(stop_words, by = c("word" = "word"))
```

#Auth en wgeschrijven GSheets
```{r}
#auth
gs4_auth(path = "indicia-r-project-f1d3356290a8.json")

#append
sheet_append(ss = "https://docs.google.com/spreadsheets/d/1Y6OJ1UYOgf8zDXmf6tuPqSjdFEP13Hy-Uz3wqNlApDI/edit?usp=sharing", clean_keywords_master, sheet = "Reddit_master")

```
```{r}

```
